臺灣高雄地方法院民事裁定
111年度鳳事聲字第9號
聲  請  人  蔡天仲  

相  對  人  A女（年籍資料詳卷）

上列當事人間依職權確定訴訟費用額事件，聲明異議人就本院司
法事務官於民國111年7月22日所為111年度司聲字第547號裁定，
提出異議，本院裁定如下：
    主  文
異議駁回。
    理  由
一、按當事人對於司法事務官處理事件所為之終局處分，得於處
    分送達後10日之不變期間內，以書狀向司法事務官提出異議
    ；司法事務官認前項異議有理由時，應另為適當之處分；認
    異議為無理由者，應送請法院裁定之；法院認第1項之異議
    為有理由時，應為適當之裁定；認異議為無理由者，應以裁
    定駁回之，民事訴訟法第240條之4第1項至第3項分別定有明
    文。查本院司法事務官於民國111年7月22日所為之111年度
    司聲字第547號確定訴訟費用額裁定（下稱原裁定），於同
    年月29日送達異議人，異議人則於同年8月1日具狀提出異議
    ，未逾上開期間，本件異議應屬合法，先予敘明。
二、異議意旨略以：A女有說謊、在網路釣魚敲詐金錢之事實，
    本院未詳查證據而為錯誤判決；又A女於審判前未繳納裁判
    費，判決後本院又向被告追討，不符情理等語。
三、按當事人無資力支出訴訟費用者，法院應依聲請，以裁定准
    予訴訟救助；經准予訴訟救助者，於終局判決確定或訴訟不
    經裁判而終結後，第一審受訴法院應依職權以裁定確定訴訟
    費用額，向應負擔訴訟費用之當事人徵收之，民事訴訟法第
    107條第1項前段、第114條第1項前段分別定有明文。準此，
    第一審受訴法院依本條項所確定之訴訟費用額，以當事人受
    「訴訟救助」暫免之訴訟費用為限。又按確定訴訟費用額程
    序，僅在審究有求償權之一造當事人所開列之費用項目，及
    其提出支付費用之計算書等證據，是否屬於訴訟費用之範圍
    ，以確定應負擔訴訟費用之他造當事人所應賠償其訴訟費用
    之數額。至訴訟費用究應由何人負擔？按何比例負擔？悉依
    命負擔訴訟費用之確定裁判主文定之，不容於確定訴訟費用
    額程序中，更為不同之酌定（最高法院98年度台抗字第705
    號裁判意旨參照）。是確定訴訟費用額程序在於審認訴訟費
    用之範圍及確定應負擔訴訟費用當事人之訴訟費用數額多寡
    ，關於當事人間訴訟上請求，就兩造間本案實體權利義務之
    爭執事項，即與確定訴訟費用額無關，自非本程序所得審究
    。
四、經查：
　㈠上列當事人間請求損害賠償事件（下稱本案訴訟），前經本
    院以110年度鳳救字第3號裁定准予對相對人即本案訴訟原告
    A女予以訴訟救助；嗣經本院以110年度鳳簡字第156號判決
    判認聲請人一部勝敗，並經諭知訴訟費用新臺幣（下同）2,
    100元由聲請人負擔5％；經兩造上訴後，經本院以110年度簡
    上字第227號判決駁回上訴，並諭知第二審訴訟費用由聲請
    人負擔1/10而告確定一節，有上開裁定、判決附卷可參。本
    案訴訟既係相對人向本院聲請訴訟救助而經本院裁准確定，
    相對人自可暫免繳納裁判費用，惟應於本案訴訟確定後，由
    本院依職權依確定判決向相對人徵收訴訟費用，此觀前引規
    定可知，聲請人以此提異議，並無理由。
　㈡又本案訴訟中，就相對人因訴訟救助而暫免繳納之裁判費範
    圍，係相對人起訴及上訴而分別應繳納之第一審及第二審裁
    判費用，查相對人起訴之訴訟標的金額為20萬元，應徵第一
    審裁判費2,100元，此部分由聲請人負擔5％；相對人二審之
    上訴利益為19萬元，應徵第二審裁判費2,985元，此部分由
    聲請人負擔1/10，故聲請人應負擔之訴訟費用額確定為404
    元一節，此據本院依職權調取本案訴訟卷宗核閱屬實，則原
    裁定此部分之認定並無違誤。異議人另所提異議事由係就本
    案訴訟之實體認定爭執事項，與確定訴訟費用額無關，依前
    引意旨，非本程序所得審究，亦屬無理由。
　㈢綜上，聲請人上開異議事由均無理由，應予駁回。
五、依民事訴訟法第240條之4第3項後段，裁定如主文。
中　　華　　民　　國　　111 　年　　12　　月　　9 　　日
          　　　　鳳山簡易庭  法　官    李怡蓉
以上正本係照原本作成。
如對本裁定抗告須於裁定送達後10日內向本院提出抗告狀，並繳
納裁判費新臺幣1000元。
中　　華　　民　　國　　111 　年　　12　　月　　9 　　日
                              書 記 官  陳冠廷